臺灣澎湖地方法院刑事判決　　　　　　　　　　　　　　九十一年度訴字第四六號
　　公　訴　人　臺灣澎湖地方法院檢察署檢察官
　　被　　　告　甲○○
　　指定辯護人　本院公設辯護人乙○○
右列被告因強盜案件，經檢察官提起公訴（九十一年度偵字第四三三號），本院判決
如左：
    主  文
甲○○攜帶兇器竊盜未遂，因脫免逮捕，而當場施以強暴，處有期徒刑肆年。扣案如
附表編號一至編號四所示之物品均沒收。
    事  實
一、甲○○曾於民國九十年間因搶奪案件，經臺灣高雄地方法院於九十年九月十四日
    判處有期徒刑九月，緩刑三年確定，仍不知悔改。竟於九十一年八月二十七日晚
    間十時四十分許，意圖為自己不法之所有，攜帶所有如附表編號一至編號三所示
    足以殺傷他人生命、身體，客觀上具有危險性可作為兇器之鉗子、螺絲起子等物
    品，前往其誤認為無人居住之澎湖縣馬公市重光里五十五號威靈殿，開啟未上鎖
    廟門進入後以上述工具破壞廟內賽錢箱著手行竊，甲○○在尚未竊得財物之際，
    遭居住廟內之廟祝丙○○發現，遂因脫免逮捕，當場持所有如附表編號四所示手
    套遮蓋丙○○嘴部阻其呼救，並基於普通傷害犯意，拾起地上木棒毆打丙○○，
    致丙○○受有右側頭皮一點二公分乘零點三公分裂傷、右下唇擦傷、左前臂三處
    擦傷、右大腳指裂傷等傷害，又試圖以現場電線綑綁丙○○不成後離去，嗣經警
    循線查獲，並扣得如附表所示被告使用之物品。
二、案經丙○○訴由澎湖縣警察局馬公分局報請臺灣澎湖地方法院檢察署檢察官偵查
    起訴。
    理  由
一、訊據被告甲○○對於在前述時間、地點，攜帶可作為凶器之工具竊取財物時，為
    告訴人丙○○發現，竟因脫免逮捕而當場傷害告訴人並施以強暴行為等情，坦白
    承認，核與告訴人即廟祝丙○○指訴情節大致相符，並經目睹被告離去現場之證
    人謝正成證述在卷，且有告訴人受傷之驗傷診斷書、案發現場照片附卷可憑，又
    有如附表所示被告使用之物品扣案可資佐證，事證已明。被告雖另辯稱：其因罹
    患憂鬱症，大量服用高雄凱旋醫院開立之藥物後，意識不清以致犯案云云。但經
    本院向該院函查結果略為：被告因憂鬱症所服用之藥物，依據臨床治療經驗，可
    能發生之副作用有噁心、腸胃不適、性功能障礙、頭痛等，應屬可忍受之範圍，
    並無具體影響之行為等語，有該院九十一年九月二十日高市凱醫成字第Ｚ○○○
    ○○○○○○號函可以證明，顯無被告所稱服用藥物將導致意識不清之情形；且
    根據被告所言，被告自家中騎乘機車至案發現場，並攜帶如附表編號一至編號四
    所示工具作為竊盜之用，足見被告當時對自己行為有充分計劃並有相當掌控能力
    ，而被告遭告訴人發現後，又嘗試以各種手段施強暴行為，並從容返家，則被告
    所謂意識不清云云，更無可採，故被告於本院最後審理期日始辯稱服用藥物過量
    云云，顯屬卸責之詞，不能採信，被告犯行已堪認定，應予依法論科。
二、核被告攜帶凶器竊盜，因脫免逮捕當場施以強暴之行為，係犯刑法第三百二十九
    條之準強盜罪，而有同法第三百二十一條第一項第三款之加重情形，應論以同法
    第三百三十條之加重強盜罪；又被告傷害告訴人之行為，並非前述強暴行為之當
    然結果，尚構成刑法第二百七十七條第一項之普通傷害罪。被告所犯上述二罪間
    ，有方法結果牽連關係，依刑法第五十五條之規定，應論以較重之加重強盜罪。
    又被告僅著手破壞賽錢箱竊取財物，並未實際得手，其加重竊盜之犯罪尚屬未遂
    ，茲依刑法第二十六條前段規定，減輕其刑。公訴意旨雖未就被告傷害犯行提起
    公訴，惟此部份與起訴之強盜犯行有牽連犯之裁判上一罪關係，已如前述，本院
    自應併予審理。另被告對案發過程重要情節均坦承不諱，並無對細節部分特別隱
    瞞之理，且供公眾自由出入之寺廟，亦無有人居住之必然，故被告供稱不知案發
    現場為有人居住之建築物等詞，自當採信，則被告之準強盜行為尚無刑法第三百
    二十一條第一項第一款之加重情形，附此敘明。爰審酌卷內台灣高等法院被告全
    國前案紀錄表之記載，被告有搶奪、竊盜等犯罪前科，素行不佳，於緩刑期間又
    有本件犯行，但其係誤認案發現場無人居住而犯案，因遭人發現一時情急致有過
    當行為，且念及被告年紀尚輕，犯罪後態度尚稱良好，應適度給予其早日適應社
    會生活之機會，並考量被告品行、生活狀況、犯罪動機、目的、手段、所生損害
    等一切情形，量處如主文所示刑罰。扣案如附表編號一至編號四所示物品，為被
    告所有供犯罪所用之物，業據被告陳明無誤，均應依法宣告沒收。
據上論斷，應依刑事訴訟法第二百九十九條第一項前段，刑法第三百二十九條、第三
百三十條第一項、第二項、第二百七十七條第一項、第五十五條、第二十六條前段、
第三十八條第一項第二款，罰金罰鍰提高標準條例第一條前段，判決如主文。
本案經檢察官王鑫健到庭執行職務。
中      華      民      國      九十一      年    十二      月    五    日
                                  臺 灣 澎 湖 地 方 法 院 刑 事 庭
                                        法      官  陳    介    安
右正本證明與原本無異。
如不服本判決，應於判決送達後十日內，向本院提出上訴狀（須附繕本）。
中      華      民      國      九十一      年    十二      月    六    日
                                        書  記  官  劉    竹    苞
論罪法條：
刑法第三百三十條第一項、第二項：
犯強盜罪而有第三百二十一條第一項各款情形之一者，處七年以上有期徒刑。
前項之未遂犯罰之。
刑法第二百七十七條第一項：
傷害人之身體或健康者，處三年以下有期徒刑、拘役或一千元以下罰金。
